【裁判字號】    92,易,1525
【裁判日期】    921128
【裁判案由】    毒品危害防制條例
【裁判全文】
臺灣臺北地方法院刑事判決                        九十二年度易字第一五二五號
    公  訴  人  臺灣臺北地方法院檢察署檢察官
    被      告  甲○○  男  二.
右列被告因違反毒品危害防制條例案件，經檢察官提起公訴（九十二年度毒偵字第三
○二、三○三、三○四號），被告於本院準備程序進行中就被訴事實為有罪之陳述，
經本院合議庭裁定改由受命法官獨任以簡式審判程序審理，判決如左：
    主      文
甲○○連續施用第二級毒品，處有期徒刑陸月，如易科罰金，以參佰元折算壹日。
    事      實
一、甲○○因施用第二級毒品安非他命案件，經依本院八十九年度毒聲字第二二八七
    號裁定送勒戒處所觀察、勒戒後，因無繼續施用毒品之傾向，由台灣台北地方法
    院檢察署檢察官於民國八十九年九月二十九日以八十九年度毒偵字第二八七一號
    為不起訴處分確定。復因施用第二級毒品安非他命案件，經依本院九十年度毒聲
    字第一五二號裁定送勒戒處所觀察、勒戒後，因無繼續施用毒品之傾向，由台灣
    台北地方法院檢察署檢察官於九十年二月六日以九十年度毒偵字第一九三號為不
    起訴處分確定。又因施用第二級毒品安非他命案件，經台灣台北地方法院檢察署
    檢察官聲請本院以九十年度毒聲字第一三一一號裁定令入戒治處所施以強制戒治
    一年，嗣經戒治所評定合格，認無繼續戒治之必要，而經台灣台北地方法院檢察
    署檢察官聲請本院於九十年十二月三日以九十年度毒聲字第二六三一號裁定停止
    戒治，所餘戒治期間，付保護管束（出所日期為九十一年二月六日），復於保護
    管束期間內因違反保護管束規定情節重大，經台灣台北地方法院檢察署檢察官聲
    請本院以九十一年度毒聲字第五七四號裁定撤銷停止戒治，令入戒治處所強制戒
    治（強制戒治期間為自九十一年八月十六日起至九十一年十二月二十日止）；前
    揭施用第二級毒品安非他命犯行，同時經該署檢察官以九十年度毒偵字第一六四
    五號聲請簡易判決處刑，經本院於九十年七月十日以九十年度簡字第二二三九號
    判處有期徒刑三月確定，於九十二年三月二十日執行完畢，同年月二十一日出監
    。詎甲○○仍不知戒絕毒癮，竟於前揭交付保護管束期間內，另基於施用第二級
    毒品安非他命之概括犯意，自九十一年二月六日交付保護管束後之某日起，至同
    年八月十六日入戒治處所強制戒治前之某日止，以每四、五日施用一次之頻率，
    在其台北市○○區○○街三○○巷四十三弄十一號、台北市○○區○○路八十巷
    二號三樓等住處連續施用第二級毒品安非他命。嗣分別於九十一年四月十九日中
    午十二時四十分許、同年五月二日上午十一時三十分許及同年五月十八日十八時
    許，分別在台北市○○區○○路四三四巷二十弄四十二號七樓前、台北市○○區
    ○○路四段四八四號前及台北市○○區○○路八十巷二號前等處為警查獲而得悉
    上情。
二、案經台北市政府警察局內湖分局、南港分局報請台灣士林地方法院檢察署檢察官
    呈請台灣高等法院檢察署核准令轉台灣台北地方法院檢察署檢察官偵查起訴，暨
    台北市政府警察局松山分局報請台灣台北地方法院檢察署檢察官偵查起訴後，因
    甲○○於本院準備程序進行中為有罪之陳述，經本院合議庭裁定改由受命法官獨
    任以簡式審判程序審理。
    理      由
一、右揭事實，業據被告甲○○坦承不諱，而被告於九十一年四月十九日、同年五月
    二日及同年五月十八日為警查獲後所採集之尿液，經送檢驗結果均呈第二級毒品
    安非他命類陽性反應，有台北市立療養院九十一年四月二十九日煙毒尿液檢報告
    書、台灣檢驗科技股份有限公司九十一年五月十二日濫用藥物尿液檢驗報告、台
    灣尖端先進生技醫藥股份有限公司九十一年六月十二日濫用藥物檢驗中心濫用藥
    物檢驗報告各一份附偵查卷可稽，是被告之任意性自白顯與事實相符。查被告因
    施用第二級毒品安非他命案件，經依本院八十九年度毒聲字第二二八七號裁定送
    勒戒處所觀察、勒戒後，因無繼續施用毒品之傾向，由台灣台北地方法院檢察署
    檢察官於八十九年九月二十九日以八十九年度毒偵字第二八七一號為不起訴處分
    確定；復因施用第二級毒品安非他命案件，經依本院九十年度毒聲字第一五二號
    裁定送勒戒處所觀察、勒戒後，因無繼續施用毒品之傾向，由台灣台北地方法院
    檢察署檢察官於九十年二月六日以九十年度毒偵字第一九三號為不起訴處分確定
    ；又因施用第二級毒品安非他命案件，經台灣台北地方法院檢察署檢察官聲請本
    院以九十年度毒聲字第一三一一號裁定令入戒治處所施以強制戒治一年，嗣經戒
    治所評定合格，認無繼續戒治之必要，而經台灣台北地方法院檢察署檢察官聲請
    本院於九十年十二月三日以九十年度毒聲字第二六三一號裁定停止戒治，所餘戒
    治期間，付保護管束（出所日期為九十一年二月六日），復於保護管束期間內因
    違反保護管束規定情節重大，經台灣台北地方法院檢察署檢察官聲請本院以九十
    一年度毒聲字第五七四號裁定撤銷停止戒治，令入戒治處所強制戒治（戒治期滿
    日期為九十一年十二月二十日）；前揭施用第二級毒品安非他命犯行，同時經該
    署檢察官以九十年度毒偵字第一六四五號聲請簡易判決處刑，經本院於九十年七
    月十日以九十年度簡字第二二三九號判處有期徒刑三月確定，此有台灣台北地方
    法院檢察署檢察官八十九年度毒偵字第二八七一號、九十年度毒偵字第一九三號
    不起訴處分書、本院九十年度毒聲字第一三一一號、九十年度毒聲字第二六三一
    號及九十一年度毒聲字第五七四號刑事裁定、台灣台北地方法院檢察署檢察官九
    十年度毒偵字第一六四五號聲請簡易判決處刑書、本院九十年度簡字第二二三九
    號刑事簡易判決及台灣高等法院被告全國前案紀錄表等在卷可參。綜上，本件事
    證明確，被告犯行堪以認定，應予依法論科。
二、查安非他命屬中樞神經興奮劑，具有輕微之成癮性，服用後會產生依賴性、耐藥
    性，並引起不安、頭昏、顫抖、亢進性反應、失眠、焦慮、譫妄、慢性中毒、精
    神障礙、類似精神分裂之錯覺、妄想及伴有行動與性格異常等副作用，服用安非
    他命劑量增大時，甚或會導致死亡，而其慣用者，由於精神錯亂，更具有暴力攻
    擊及反社會行為等傾向，情況極為嚴重，且戒解不易，故立法院於八十六年十月
    三十日將肅清煙毒條例三讀修正通過為毒品危害防制條例，增列安非他命為第二
    級毒品，該條例並於八十七年五月二十日經總統公布施行。又犯毒品危害防制條
    例第十條施用各級毒品之罪者，檢察官應先將被告送勒戒處所觀察、勒戒，經觀
    察、勒戒後，無繼續施用毒品傾向者，應由檢察官為不起訴之處分；經不起訴之
    處分後，五年內再犯施用毒品之罪，經觀察、勒戒後，認有繼續施用毒品之傾向
    或三犯以上者，不適用前開規定，但應由檢察官聲請法院裁定先令入戒治處所施
    以強制戒治，毒品危害防制條例第二十條第一項、第二項、第三項分別定有明文
    。又強制戒治執行已滿三月，戒治處所認無繼續戒治之必要者，得檢具事證，報
    由檢察官聲請法院裁定停止戒治。前項停止期間，應付保護管束，期滿未經撤銷
    者，視為強制戒治期滿；其違反保護管束應遵守事項情節重大者，得由檢察官聲
    請法院裁定撤銷停止戒治。停止戒治之裁定經撤銷者，其停止之期間，不算入強
    制戒治期間，復分別為毒品危害防制條例第二十二條第一項、第二項所明文規定
    。按被告係於九十一年六月五日始入伍服役，此有國防部空軍總司令部督察長室
    九十二年一月二十八日究理字第○九二○○○○二一三號函及國防部空軍總司令
    部人事署九十二年十月一日空勤字第○九二○○一○○八九號函在卷可佐，而本
    件被告犯罪及發覺之時間均在其入伍前，是本院對其有審判權，合先敘明。核被
    告所犯施用第二級毒品安非他命之行為，係犯毒品危害防制條例第十條第二項之
    施用第二級毒品安非他命罪（毒品危害防制條例雖已於九十二年七月九日修正公
    布，惟修正後毒品危害防制條例第三十六條規定新法自公布後六個月施行，故本
    案仍適用現行舊法）。其持有第二級毒品安非他命之低度行為，為施用第二級毒
    品安非他命之高度行為所吸收，不另論罪。又被告先後多次施用第二級毒品安非
    他命之犯行，均時間緊接，方法相同，觸犯構成要件相同之罪名，顯係基於概括
    之犯意反覆為之，應依刑法第五十六條連續犯之規定論以一罪，並依法加重其刑
    。至公訴人雖僅就被告於九十一年四月十九日中午十二時四十分許、同年五月二
    日上午十一時三十分許及同年五月十八日十八時許採尿前九十六小時內某時之犯
    行提起公訴，而未就被告其他如事實欄所載之時間施用第二級毒品安非他命犯行
    加以起訴，惟此部分之犯行既據被告坦認在卷，與前揭起訴部分復有連續犯之裁
    判上一罪關係，顯為起訴效力所及，本之審判不可分，本院仍應加以審理，附此
    敘明。爰審酌被告前已有施用第二級毒品安非他命之前科，竟仍不知悔改復行施
    用第二級毒品安非他命，犯罪之動機、目的、手段、施用毒品戕害自身之健康、
    生活狀況、智識程度暨犯罪後坦承犯行，尚知悔悟，態度良好等一切情狀，從輕
    量處如主文所示之刑，並諭知易科罰金之折算標準，以示懲儆。
三、台灣台北地方法院檢察署九十二年度毒偵字第一六一九號移送併案審理意旨略以
    ：被告於九十二年四月一日前回溯九十六小時內某日，在不詳地點施用第二級毒
    品安非他命，嗣於九十二年四月一日十九時五十分許，為警於台北市○○○路、
    塔悠路口查獲，並扣得安非他命一小包（淨重零點一六公克），同日採尿送驗呈
    安非他命陽性反應，因認被告此部分所涉施用第二級毒品安非他命之犯行與本案
    有連續犯之裁判上一罪關係而移送本院併案審理云云。惟所謂連續犯，須基於概
    括之犯意，連續數行為，均時間緊接，方法相同，觸犯構成要件相同之罪名者，
    始足當之。經查本案被告施用第二級毒品安非他命之犯罪時間係自九十一年二月
    六日交付保護管束後之某日起，至同年八月十六日入戒治所強制戒治前之某日止
    ，業如前述，與移送併案審理之部分，犯罪時間業已間隔七月有餘，且被告因遭
    撤銷停止戒治，令入戒治處所強制戒治，而自九十一年八月十六日起入監執行強
    制戒治，並於強制戒治後接續執行前揭有期徒刑三月之違反毒品危害防制條例案
    件，甫於九十二年三月二十一日出監，有台灣高等法院被告全國前案紀錄表等在
    卷可參，則被告所犯此二部分之犯行，顯難認係時間緊接而基於概括犯意為之甚
    明，自難認有連續犯之裁判上一罪關係，並非起訴效力所及，本院不得一併加以
    審究，此部分應退回由檢察官另為妥適處理，附此敘明。
據上論斷，應依刑事訴訟法第二百七十三條之一第一項、第二百九十九條第一項前段
，毒品危害防制條例第十條第二項，刑法第十一條前段、第五十六條，罰金罰鍰提高
標準條例第二條，判決如主文。
本案經檢察官呂建興到庭執行職務
中      華      民      國    九十二    年     十一     月    二十八    日
                                    臺灣臺北地方法院刑事第十庭
                                        法  官  黃  紹  紘
如不服本判決，應於判決送達後十日內，向本院提出上訴狀。
右正本證明與原本無異。
                                        書記官  劉  新  怡
中      華      民      國    九十二    年     十一     月    二十八    日
附錄本案論罪科刑所犯法條全文：
毒品危害防制條例第十條
施用第一級毒品者，處六月以上五年以下有期徒刑。
施用第二級毒品者，處三年以下有期徒刑。


司法院資訊處製作；財團法人民間司法改革基金會備份。
